臺灣臺中地方法院刑事判決
110年度易字第2333號
公  訴  人  臺灣臺中地方檢察署檢察官
被      告  紀文斌



上列被告因竊盜案件，經檢察官提起公訴（110年度偵字第31005
號），被告於準備程序中就被訴事實為有罪之陳述，本院裁定行
簡式審判程序，判決如下：
    主    文
紀文斌攜帶兇器毀壞安全設備竊盜，累犯，處有期徒刑捌月。
    犯罪事實
一、紀文斌意圖為自己不法之所有，基於竊盜之犯意，於民國11
    0年8月5日凌晨4時許，騎乘腳踏車至臺中市西屯區中清西二
    街45巷口停放，步行至臺中市○○區○○路0段000號陳世育經營
    之便當店，持隨地撿拾之可供為兇器使用之螺絲起子（未扣
    案）1支，撬開該便當店附加於大門屬安全設備之掛鎖，進
    入店內，竊取陳世育所有之三星平板電腦1臺、感應照明燈1
    臺、黑色圍裙1件及塑膠袋3袋等物，旋即騎乘上開腳踏車離
    去，並將上述螺絲起子丟棄在不詳地點。嗣經陳世育發現店
    門掛鎖遭破壞及店內物品失竊而報警處理，經警調閱監視錄
    影畫面，始循線查獲。
二、案經陳世育訴由臺中市政府警察局第六分局報請臺灣臺中地
    方檢察署檢察官偵查起訴。
    理    由
一、本案被告紀文斌所犯為死刑、無期徒刑、最輕本刑為3年以
    上有期徒刑以外之罪，且非高等法院管轄第一審之案件，其
    於準備程序中就前揭被訴事實為有罪之陳述，經告知簡式審
    判程序之旨，並聽取其與公訴人之意見後，本院認無不得或
    不宜改依簡式審判程序進行之情事，依刑事訴訟法第273條
    之1第1項、第284條之1規定，裁定由受命法官獨任進行簡式
    審判程序；且依刑事訴訟法第273條之2及第159條第2項規定
    ，不適用傳聞法則有關限制證據能力之相關規定，合先敘明
    。
二、上揭犯罪事實，業據被告於警詢、偵查、本院準備程序及審
    理時均坦承不諱（見偵卷第65至68頁、第163至164頁，本院
    卷第74頁、第80頁），核與告訴人陳世育於警詢時之指述相
    符（見偵卷第69至71頁），並有臺中市政府警察局第六分局
    扣押筆錄及扣押物品目錄表(110年8月5日，臺中市西屯區長
    安路2段131巷內路旁)、查獲黑色圍裙及棄置現場(臺中市西
    屯區長安路2段131巷內路旁)照片、臺中市政府警察局第六
    分局扣押筆錄及扣押物品目錄表(紀文斌，110年8月7日，何
    安派出所)、查獲平板電腦、照明燈及塑膠袋照片、臺中市○
    ○區○○路0段000號前及周邊道路監視錄影擷圖及翻拍照片、
    紀文斌騎乘之自行車及停放現場(臺中市西屯區河南路2段74
    巷內)照片、臺中市○○區○○路0段000號店內外現場照片、陳
    世育臺中市政府警察局第六分局何安派出所受理各類案件紀
    錄表、受理案件證明單等在卷可參（見偵卷第73至79頁、第
    83至87頁、第93至135頁）。足認被告前揭任意性之自白與
    事實相符，堪可採信。從而，本件事證明確，被告犯行堪以
    認定，應依法論科。
三、論罪科刑：
(一)核被告所為，係犯刑法第321條第1項第2款、第3款之攜帶兇
    器毀壞安全設備竊盜罪。至被告雖於警詢時辯稱：因為那天
    有打莫德納疫苗，人不舒服有吃安眠藥，所以當天在做什麼
    不清楚，以為在作夢等語（見偵卷第67頁）。惟觀之卷附監
    視錄影擷圖及翻拍照片，被告於上開時間騎乘腳踏車至案發
    地附近巷口停放，徒步前往告訴人經營之便當店，持隨地撿
    拾之螺絲起子1支，撬開該店附加於大門之掛鎖，再進入店
    內行竊，行竊後復騎乘腳踏車離去，其行為舉止與一般人無
    異，並無服用安眠藥後無法正常行動之情形，足認被告於案
    發當時精神正常、意識清楚。被告上開所辯，實難憑採。
(二)被告前因毒品案件經臺灣高等法院臺中分院（下稱臺中高分
    院）以97年度上訴字第2616號判處有期徒刑8月、5月（共2
    罪）確定；因竊盜罪經臺中高分院以97年度上易字第2062號
    判處有期徒刑1年確定；因毒品案件經臺中高分院以97年度
    上訴字第2819號判處有期徒刑1年3月、10月確定；因毒品案
    件經臺中高分院以97年度上訴字第2797號判處有期徒刑1年
    、7月確定；因竊盜罪經臺中高分院以97年度上易字第2099
    號判處有期徒刑5月確定；因竊盜罪經臺中高分院以97年度
    上易字第2186號判處有期徒刑5月確定；因竊盜罪經本院以9
    7年度易字第4227號判處有期徒刑7月、3月確定；因毒品案
    件經臺中高分院以98年度上訴字第104號判處有期徒刑9月、
    6月確定；因竊盜罪經臺灣彰化地方法院以98年度易字第143
    號判處有期徒刑8月確定；因竊盜、傷害案罪經本院以97年
    度易字第4433號判處有期徒刑3月、4月確定；因竊盜罪經臺
    中高分院以98年度上易字第1094號判處有期徒刑8月（共3罪
    ）、3月（共4罪）、6月確定，上開案件嗣經本院以98年度
    聲字第3860號裁定定應執行有期徒刑13年2月確定，於108年
    4月24日縮短刑期假釋付保護管束出監，於110年6月13日假
    釋期滿未經撤銷視為執行完畢等情，有臺灣高等法院被告前
    案紀錄表在卷可憑。其於受徒刑執行完畢後5年內，故意再
    犯本案有期徒刑以上之罪，為累犯，且其本案所犯之罪與上
    開構成累犯之前案有部分罪名相同，可見前案執行無成效，
    其對於刑罰之反應力顯然薄弱，應依刑法第47條第1項之規
    定加重其刑。
(三)爰以行為人之責任為基礎，審酌被告除上開構成累犯之案件
    外，另有多次毒品、竊盜之前科紀錄，同有上開臺灣高等法
    院被告前案紀錄表可查，素行不佳，其正值中壯，有謀生能
    力，竟不思以合法途徑獲取所需，因一己私慾對他人財產權
    恣意擅加侵害，顯然缺乏尊重他人財產權之法治觀念，亦影
    響社會治安，所為應予非難，兼衡其為本案行竊之手段、所
    竊財物之價值，及所竊物品已返還告訴人（見下述沒收部分
    ）之犯罪危害程度，暨其自陳之教育程度、職業、家庭生活
    及經濟狀況（見本院卷第81頁）等一切情狀，量處如主文所
    示之刑，以示懲儆。
四、沒收部分：
(一)被告為本案竊盜犯行所用之螺絲起子1支，係被告隨地撿拾
    而得，非被告所有，復非違禁物，當無從宣告沒收。
(二)又被告本案竊得之三星平板電腦1臺、感應照明燈1臺、黑色
    圍裙1件及塑膠袋3袋等物，均已返還告訴人，有贓物認領保
    管單在卷可查（見偵卷第81頁、第91頁），此部分既已實際
    合法發還被害人，爰依刑法第38條之1第5項之規定，皆不予
    宣告沒收。
據上論斷，應依刑事訴訟法第273條之1第1項、第299條第1項前
，刑法第321條第1項第2款、第3款、第47條第1項，刑法施行法
第1條之1第1項，判決如主文。
本案經檢察官林宏昌提起公訴，檢察官陳僑舫到庭執行職務。
中　　華　　民　　國　　111 　年　　 1　　月　　27　　日
                  刑事第十四庭  法　官　江健鋒
以上正本證明與原本無異。
如不服本判決，應於收受本判決後20日內向本院提出上訴書狀，
其未敘述上訴理由者，並得於提起上訴後20日內向本院補提理由
書狀（均須按他造當事人之人數附繕本）「切勿逕送上級法院」
。
告訴人或被害人如不服判決，應備理由具狀向檢察官請求上訴，
上訴期間之計算，以檢察官收受判決正本之日起算。
                                書記官　呂偵光
中　　華　　民　　國　　111 　年　　 1　　月　　27　　日

附錄本案論罪科刑法條全文：
中華民國刑法第321條：  
犯前條第一項、第二項之罪而有下列情形之一者，處6月以上5年
以下有期徒刑，得併科50萬元以下罰金：
一、侵入住宅或有人居住之建築物、船艦或隱匿其內而犯之。
二、毀越門窗、牆垣或其他安全設備而犯之。
三、攜帶兇器而犯之。
四、結夥三人以上而犯之。
五、乘火災、水災或其他災害之際而犯之。
六、在車站、港埠、航空站或其他供水、陸、空公眾運輸之舟、
     車、航空機內而犯之。
前項之未遂犯罰之。